Minutes et répertoires du notaire Pierre Louis LAIDEGUIVE, janvier 1761 - décembre 1770 (étude XXIII)
Archives nationales
- Minutes de Pierre Louis LAIDEGUIVE, janvier 1761 - décembre 1770; MC/ET/XXIII/636 - MC/ET/XXIII/744
  - Minutes. 1761, janvier - mars, janvier - mars 1761; MC/ET/XXIII/636
    - Rente, constitution., 30 janvier 1761; MC/ET/XXIII/636
      Relations: tuteur de l'intervenant 2, procureur de l'intervenant 2, au service de l'intervenant 3.
      Nom, qualité: (Mme ou Mlle) Eustace, Marie Anne.
      Profession: ouvriere en dentelle, Paris.
    - Quittance., 31 janvier 1761; MC/ET/XXIII/636
      Nom: Abbaye de Panthemont de Paris.
      Profession: Paris, paroisse Saint-Sulpice.
      Nom, qualité: (personne morale) Bonnardy de Crecy_(hoirs).
      Nom, qualité: (M.) Bonnardy de Crecy.
      État civil: décédé
    - Procuration acte., 1er février 1761; MC/ET/XXIII/636
      Nom, qualité: (M.) Pecou de Cherville, Joseph Gaspard.
      Profession: mestre à la chambre des comptes, Paris.
      Nom, qualité: (M.) Legrain, Francois (bourgeois, Paris), Paris
    - Transport, créance., 4 février 1761; MC/ET/XXIII/636
      Nom, qualité: (Mme ou Mlle) Coetquen de, Louise Francoise Maclovie Celes.
      Relations: épouse de l'intervenant 2, procureur de l'intervenant 2.
      Nom, qualité: (M.) Durfort de Duras de, Emmanuel Felicite (duc, Duras), Duras.
      Profession: premier gentilhomme de la chambre du roi.
      Nom, qualité: (M.) Pottier, Jacques Philippe.
      Profession: conseiller à la cour des aides, intendant du commerce, Paris.
      Relations: fils de l'intervenant 4, héritier de l'intervenant 4.
      Nom, qualité: (M.) Pottier, Jacques.
      Profession: procureur au Châtelet, Paris
    - Certificat de vie, dépôt., 4 février 1761; MC/ET/XXIII/636
      Nom, qualité: (M.) Jannicke, Godefroy.
      Domicile: Berlin (allemagne)
      dépôt de pièces; notoriété
    - Procuration acte., 5 février 1761; MC/ET/XXIII/636
      Nom, qualité: (Mme ou Mlle) Durfort de Duras de, Louise Jeanne.
      Nom, qualité: (M.) Aumont D', Louis Marie Guy (duc, Mazarin), Mazarin.
      Nom, qualité: (M.) Rumeau, Frederic.
      Profession: concierge, Chilly-Mazarin (Essonne), chateau.
      Domicile: Chilly-Mazarin (Essonne).
    - Avis de parents., 6 février 1761; MC/ET/XXIII/636
      Nom, qualité: (M.) Gueau de Gravelle, Jacques Philippe Isaac (écuyer).
      Nom, qualité: (M.) Gueau de Gravelle, Jacques Etienne (écuyer).
      Profession: conseiller du duc d'orleans, avocat au Parlement, Paris
    - Quittance., 6 février 1761; MC/ET/XXIII/636
      Nom, qualité: (M.) Gaillard de La Bouexiere, Charles Francois (écuyer).
      Profession: capitaine de dragons (ancien), trésorier general de la marechaussee.
      Profession: marechal de camp, menin du dauphin.
      Nom, qualité: (M.) Hocquart, Jean Hyacinthe Emmanuel.
    - Procuration en blanc, seigneurie, Riom-Es-Montagne (Cantal) Saint-Angeau., 6 février 1761; MC/ET/XXIII/636
      Nom, qualité: (M.) Chabannes de, Jacques (comte).
    - Quittance., 6 février 1761; MC/ET/XXIII/636
      Nom, qualité: (M.) Jussieu de, Bernard.
      Profession: docteur regent de la faculte de medecine, Paris.
      Domicile: Paris (Paris) paroisse Saint-Nicolas-du-Chardonnet.
      Nom, qualité: (Mme ou Mlle) Lassere, Jeanne Barbe.
      Relations: épouse de l'intervenant 3, procureur de l'intervenant 3.
      Nom, qualité: (M.) Haillot, Andre.
      Profession: medecin, Reims (Marne)
    - Vente, office de porteur de sel., 6 février 1761; MC/ET/XXIII/636
      Nom, qualité: (M.) Chollot, Pierre.
      Profession: porteur de sel, Paris.
      Domicile: Paris (Paris) Par. Quinze-Vingts (les).
      Nom, qualité: (M.) Marmet, Pierre Francois (bourgeois, Paris), Paris.
      Domicile: Paris (Paris) paroisse Saint-Nicolas-du-Chardonnet
    - Procuration rente publique, confirmation., 7 février 1761; MC/ET/XXIII/636
      Nom, qualité: (M.) Roussel, Philippe (écuyer).
      Profession: secrétaire du roi, Paris.
      Nom, qualité: (M.) Michelin, Claude (bourgeois, Paris), Paris
    - Vente, vigne, maison, Ferte-Gaucher(la) (Seine-et-Marne)., 7 février 1761; MC/ET/XXIII/636
      Nom, qualité: (M.) Berlin, Jean Antoine.
      Profession: cordonnier (maître), Paris.
    - Quittance., 7 février 1761; MC/ET/XXIII/636
      Nom, qualité: (personne morale) Caraman de (hoirs).
      Relations: héritiers de l'intervenant 2.
      Nom, qualité: (M.) Riquet de, Pierre Francois (comte, Caraman), Caraman.
      Nom, qualité: (M.) Chevalier, Eloi.
      Profession: cabaretier, Roissy-en-France (Val-d'Oise).
      Domicile: Roissy-en-France (Val-d'Oise)
    - Avis de parents., 7 février 1761; MC/ET/XXIII/636
      Nom, qualité: (M.) Saisseval de, Claude Louis.
      Relations: fils de l'intervenant 3.
      Nom, qualité: (M.) Saisseval de, Claude Jean Henri.
      Nom, qualité: (M.) Saisseval de, Claude Jean Baptiste (comte).
      Profession: mestre de camp, Paris.
    - Bail, transport., 7 février 1761; MC/ET/XXIII/636
      Nom, qualité: (M.) Barrassy de, Charles Gerard.
      Profession: grand rapporteur à la grande chancellerie, Paris.
      Nom, qualité: (M.) Aubery de Vastan, Jean Baptiste Louis.
      Profession: brigadier d'armee.
      bail; transport de droits
    - Vente, d'heritage (part)., 9 février 1761; MC/ET/XXIII/636
      Nom, qualité: (M.) Delarue de Mareilles, Claude Joseph.
      Relations: héritier de l'intervenant 2, fils de l'intervenant 2.
      Nom, qualité: (Mme ou Mlle) Aubeterre D', Louise Marie.
      Nom, qualité: (M.) Delarue de Mareilles, Claude.
      Nom, qualité: (M.) Balathier de Lautage de, Elie Antoine (comte, Lautage), Lautage.
      Domicile: Villagoix (Côte-d'Or)
    - Rente, constitution., 10 février 1761; MC/ET/XXIII/636
      Nom, qualité: (M.) Gueau de Gravelle, Philippe Isaac (écuyer).
      Nom, qualité: (M.) Duchesne, Samson Nicolas.
      Profession: correcteur à la chambre des comptes, Paris.
    - Convention., 11 février 1761; MC/ET/XXIII/636
      Nom, qualité: (personne morale) Oursin (hoirs).
      Nom, qualité: (M.) Oursin, Jean (écuyer).
      Profession: receveur general des finances, Caen (Calvados)
    - Inventaire après décès., 12 février 1761; MC/ET/XXIII/636
      Profession: mestre de camp de cavalerie, Paris
    - Transport, especes., 12 février 1761; MC/ET/XXIII/636
      Nom, qualité: (M.) Pechinee, Simon Jude.
      Profession: receveur general du tabac, Troyes (Aube).
      Domicile: Troyes (Aube).
      Nom, qualité: (M.) Darnay, Jean Baptiste (écuyer).
      Domicile: Paris (Paris) paroisse Saint-Eustache
    - Quittance., 12 février 1761; MC/ET/XXIII/636
      Nom, qualité: (M.) Delaporte, Jean Francois (écuyer).
      Profession: intendant justice police finance, Grenoble (Isère).
      Nom, qualité: (personne morale) Perron (hoirs).
      Nom, qualité: (M.) Perron, Jacques.
    - Quittance., 13 février 1761; MC/ET/XXIII/636
      Nom, qualité: (M.) Bourlier, Mathurin (bourgeois, Paris), Paris.
      Domicile: Paris (Paris) paroisse Saint-Etienne-du-Mont.
      Nom, qualité: (Mme ou Mlle) Megrigny ou Mesgrigny de, Marie Claire Aimee.
      Profession: president au Parlement, Paris
    - Rente, constitution., 13 février 1761; MC/ET/XXIII/636
      Relations: enfants de l'intervenant 2.
    - Vente, terrain, Longjumeau (Essonne)., 14 février 1761; MC/ET/XXIII/636
      Nom, qualité: (M.) Hosane, Thomas.
      Profession: charpentier, Longjumeau (Essonne).
      Domicile: Longjumeau (Essonne)
    - Transaction, jouissance d'un jardin, Paris (Paris) Ruelle Saint-Jacques-du-Haut-Pas., 14 février 1761; MC/ET/XXIII/636
      Nom, qualité: (personne morale) Lepeletier de Rosambo_(enfants).
      Nom, qualité: (M.) Lepeletier de Rosambo, Louis.
      Nom: Couvent Des Feuillants de Paris.
      Profession: Paris, rue d'Enfer
    - Quittance., 17 février 1761; MC/ET/XXIII/636
      Nom, qualité: (M.) Letellier, Barthelemy Nicolas.
      Profession: fruitier oranger (marchand), Paris.
      Nom, qualité: (M.) Chollot, Pierre (bourgeois, Paris), Paris.
      Domicile: Paris (Paris) Par. Quinze-Vingts (les)
    - Bail, loyer d'une maison, Paris (Paris) rue d'Enfer., 18 février 1761; MC/ET/XXIII/636
      Nom, qualité: (M.) Salm de, Philippe Joseph (prince).
    - Mariage., 19 février 1761; MC/ET/XXIII/636
      Nom, qualité: (M.) Lefort, Jacques.
      Domicile: Paris (Paris) paroisse Saint-Barthelemy.
      Nom, qualité: (M.) Lefort, Pierre.
      Profession: patissier, Bonnieres-sur-Seine (Yvelines).
      Domicile: Bonnieres-sur-Seine (Yvelines).
      Nom, qualité: (Mme ou Mlle) Obe, Marie Madeleine.
      Nom, qualité: (M.) Obe, Jean Baptiste.
      Profession: fruitier (marchand), Paris.
    - Traité d'office, conseiller au parlement., 20 février 1761; MC/ET/XXIII/636
      Nom, qualité: (personne morale) Goguet (hoirs).
      Nom, qualité: (M.) Goguet, Antoine Yve.
      Profession: conseiller au Parlement.
      Nom, qualité: (M.) Gueau de Gravelle de Reverseaux, Jacques Philippe Isaac (écuyer).
      Profession: avocat au Parlement, Paris.
      Domicile: Paris (Paris) paroisse Saint-Come
    - Délégation, revenu du duche, Chaulnes (Somme)., 20 février 1761; MC/ET/XXIII/636
      Nom, qualité: (Mme ou Mlle) Albert D', Marie Therese.
      Domicile: Paris (Paris).
      Relations: veuve de l'intervenant 3, sœur de l'intervenant 1.
      Nom, qualité: (M.) Rouge Du Plessis-Belliere de, Louis (marquis, Plessis-Belliere), Plessis-Belliere.
    - Comparution., 21 février 1761; MC/ET/XXIII/636
      Nom, qualité: (M.) Doublet, Denis.
    - Délégation, revenu du duche, Chaulnes (Somme)., 21 février 1761; MC/ET/XXIII/636
      Nom, qualité: (Mme ou Mlle) Noailles de, Marie Francoise.
      Nom, qualité: (M.) Beaumanoir de, Henri Emmanuel (marquis, Lavardin), Lavardin.
    - Délégation, appointements de lieutenant general de picardie., 21 février 1761; MC/ET/XXIII/636
      Nom, qualité: (M.) Desmenage, Laurent.
      Profession: officier du roi
    - Succession, notoriété., 23 février 1761; MC/ET/XXIII/636
      Nom, qualité: (M.) Barbier, Nicolas.
      Profession: domestique.
      Nom, qualité: (M.) Starhenberg de (comte).
      Profession: ambassadeur de l'empereur d'allemagne, Paris
    - Union de créanciers, cahier de recettes., 23 février 1761; MC/ET/XXIII/636
      Nom, qualité: (M.) Clerisseau, Charles Marcel.
      Profession: tireur d'or (marchand), Paris
    - Quittance, mainlevée., 23 février 1761; MC/ET/XXIII/636
      Nom, qualité: (M.) Cholat, Antoine Charles.
      Profession: sellier (maître), Paris.
      Nom, qualité: (M.) Rouault D' Egreville, Nicolas Alophe Felicite (comte, Egreville), Egreville.
      Profession: mestre de camp de cavalerie.
      Domicile: Paris (Paris) paroisse Saint-Jean-en-Greve
      quittance; mainlevée
    - Succession, liquidation., 24 février 1761; MC/ET/XXIII/636
      liquidation
    - Succession, quittance., 24 février 1761; MC/ET/XXIII/636
      Nom, qualité: (M.) Bourgoin, Philippe Jean.
      Profession: procureur au Parlement
    - Testament, dépôt., 25 février 1761; MC/ET/XXIII/636
      Nom, qualité: (M.) Du Resnel, Jean Francois.
      Profession: membre de l'academie francaise, abbe commendataire, Paris, fagnon (Ardennes), Abbaye de Septfontaines
    - Obligation., 25 février 1761; MC/ET/XXIII/636
      Nom, qualité: (M.) Rousseau de Chamoy, Pierre Jacques.
      Profession: lieutenant general du gouvernement de Paris, Paris.
      Nom, qualité: (M.) Chevallier, Jean Charles.
    - Testament, dépôt., 25 février 1761; MC/ET/XXIII/636
      Nom, qualité: (M.) Pinchon, Pierre Noel.
      Profession: huissier (ancien)
    - Procuration en blanc., 26 février 1761; MC/ET/XXIII/636
      Nom, qualité: (M.) Chabannes de, Jacques (comte, marquis, Curton), Curton.
    - Bail à ferme, rente noble de fief, Essertines (Loire) Chevallard., 27 février 1761; MC/ET/XXIII/636
      Profession: colonel de dragons.
      Nom, qualité: (M.) Souchon, Gilbert.
      Profession: avocat au bailliage, Montbrison (Loire).
      Domicile: Montbrison (Loire)
    - Procuration en blanc., 27 février 1761; MC/ET/XXIII/636
    - Bail, transport, maison, Paris (Paris) rue du Cherche-Midi., 27 février 1761; MC/ET/XXIII/636
      Nom, qualité: (personne morale) Riquet de Caraman de (executeurs Testamentaires).
      Relations: exécuteurs testamentaires de l'intervenant 2.
      Nom, qualité: (M.) Riquet de Caraman de, Victor Pierre Francois (comte, Caraman), Caraman.
      Nom, qualité: (M.) Champion de Cice, Jean Baptiste Marie.
      Profession: eveque, Troyes (Aube).
      Domicile: Troyes (Aube)
    - Avis de parents., 27 février 1761; MC/ET/XXIII/636
      Nom, qualité: (M.) Le Peletier de Saint-Fargeau, Michel Etienne (comte, Saint-Fargeau), Saint-Fargeau.
      Profession: avocat general au Parlement, Paris.
      Relations: fils de l'intervenant 4.
      Nom, qualité: (Mme ou Mlle) Le Peletier de Saint-Fargeau, Madeleine Charlotte.
      Nom, qualité: (M.) Alsace D' Henin-Lietard D', Thomas Alexandre Marc (prince, Chinay), Chinay.
      Nom, qualité: (M.) Le Peletier de Saint-Fargeau, Anne Michel Louis (comte, Saint-Fargeau), Saint-Fargeau.
      Profession: conseiller au Parlement, Paris
    - Compte, reglement de vente de seigneuries et terres, Saint-Sulpice (Oise) Crecy., 27 février 1761; MC/ET/XXIII/636
      Nom, qualité: (M.) Choart Desbrosses, Benigne.
      Profession: conseiller au Parlement, Paris.
      Nom, qualité: (M.) Langele de La Margrie, Jean Antoine (écuyer).
      Profession: capitaine de cavalerie.
      Domicile: Paris (Paris) paroisse Saint-Laurent
      compte; acte de vente
    - Transport, créance., 27 février 1761; MC/ET/XXIII/636
    - Procuration en blanc., 27 février 1761; MC/ET/XXIII/636
    - Quittance., 27 février 1761; MC/ET/XXIII/636
      Nom, qualité: (personne morale) Religieuses Hospitalieres de L'Hotel-Dieu.
      Domicile: Montreal (canada).
      Nom, qualité: (M.) Bernard de Callone de, Eugene Francois (comte, Callone), Callone
    - Procuration rente publique, dépôt., 28 février 1761; MC/ET/XXIII/636
      Nom, qualité: (M.) Fenis de Lacombe de, Bernard.
      Profession: capitaine d'infanterie.
    - Obligation., 28 février 1761; MC/ET/XXIII/636
      Nom, qualité: (M.) Paris de Montmartel, Jean.
      Profession: conseiller d'etat, Paris.
      Nom, qualité: (M.) Bethune Sully de, Armand Maximilien (prince, Henrichemont), Henrichemont
    - Quittance., 28 février 1761; MC/ET/XXIII/636
      Nom, qualité: (M.) Marechal, Pierre (bourgeois, Paris), Paris.
    - Mainlevée., 2 mars 1761; MC/ET/XXIII/636
      Nom, qualité: (M.) Mallet, Jacques Antoine.
      Nom, qualité: (M.) Mallet, Jacques Francois.
      Nom, qualité: (Mme ou Mlle) Mallet, Francoise Elisabeth.
      Nom, qualité: (M.) Neret.
      Nom, qualité: (M.) La Guillaumie de, Jean Nicolas.
    - Inventaire après décès., 5 mars 1761; MC/ET/XXIII/636
      Nom, qualité: (M.) Duresnel, Jean Francois.
    - Rente, constitution., 6 mars 1761; MC/ET/XXIII/636
      Nom, qualité: (M.) Durfort de Duras de, Emmanuel Celeste Augustin (marquis, Duras), Duras.
      Profession: colonel d'infanterie.
      Nom, qualité: (M.) Ducluzel de La Chabrerie, Leonard.
    - Procuration acte, vente de seigneurie, Jazennes (Charente-Maritime)., 6 mars 1761; MC/ET/XXIII/636
      Nom, qualité: (Mme ou Mlle) Durousseau de Ferriere, Marie.
      Domicile: Paris (Paris) paroisse Saint-Gervais.
      Nom, qualité: (M.) Guingant de Saint-Mathieu de, Leonard.
      Nom, qualité: (M.) Blanchard.
      Profession: changeur du roi, Mirambeau (Charente-Maritime).
      Domicile: Mirambeau (Charente-Maritime)
      procuration; acte de vente
    - Succession, procuration acte., 8 mars 1761; MC/ET/XXIII/636
      Nom, qualité: (M.) Poulain de Vaujoye, Louis Mathurin (écuyer).
      Profession: secrétaire du roi
    - Déclaration, prix reel d'un office de secrétaire du roi., 8 mars 1761; MC/ET/XXIII/636
      Nom, qualité: (M.) Poulain de Vaujoye, Guy Louis (écuyer).
      Profession: receveur general des domaines, Versailles, marly-le-Roi (78, 78).
      Domicile: Versailles (Yvelines) chateau.
      Relations: fils de l'intervenant 6, héritier de l'intervenant 6.
      Nom, qualité: (Mme ou Mlle) Poulain de Vaujoye, Sophie.
      Relations: épouse de l'intervenant 3, fille de l'intervenant 6, héritier de l'intervenant 6.
      Nom, qualité: (M.) Cheard de Boissimon, Charles Marin.
      Profession: pensionnaire du roi.
      Intervenant 4, en première partie:
      Nom, qualité: (M.) Poulain de Vaujoye, Pierre (écuyer).
      Profession: lieutenant de dragons.
      Domicile: Paris (Paris) paroisse Saint-Denis.
      Nom, qualité: (Mme ou Mlle) Poulain de Vaujoye, Elisabeth Julie.
      Relations: fille de l'intervenant 6, héritier de l'intervenant 6.
      Intervenant 6, indirect:
      Intervenant 7, en deuxième partie:
      Nom, qualité: (M.) Defays, Jean Francois.
      Profession: payeur des rentes, Paris.
      Domicile: Paris (Paris) paroisse Saint-Merry
    - Nomination, cure, Saint-Maixent-de-Beugne (Deux-Sèvres)., 9 mars 1761; MC/ET/XXIII/636
      Nom, qualité: (M.) Ramier.
      Profession: prêtre, Saint-Maixent-de-Beugne (Deux-Sèvres)
    - Procuration rente publique, dépôt., 9 mars 1761; MC/ET/XXIII/636
      Nom, qualité: (Mme ou Mlle) Leroy, Anne.
      Domicile: Ile-Bouchard (l') (Indre-et-Loire) Couvent des Ursulines.
    - Consentement, bail emphyteotique de seigneurie, Moutiers (Yonne)., 9 mars 1761; MC/ET/XXIII/636
      Nom, qualité: (M.) Du Trousset D' Hericourt, Francois Benigne.
      Profession: abbe commendataire, Moutiers (Yonne).
      Nom, qualité: (M.) Le Pelletier de Saint-Fargeau, Michel Etienne.
      Profession: avocat general du Parlement, Paris
    - Rente, transport., 9 mars 1761; MC/ET/XXIII/636
      Nom, qualité: (M.) Robiche, Martin.
      Profession: menuisier, Paris.
      Relations: crédirentier(e) de l'intervenant 2.
      Nom, qualité: (Mme ou Mlle) Rohan-Chabot de, Louise Francoise.
      Nom, qualité: (M.) Patais Desbuissons, Michel Laurent.
      Profession: intendant prive.
    - Succession, procuration acte., 9 mars 1761; MC/ET/XXIII/636
      Nom, qualité: (Mme ou Mlle) Berillon de Mittainville de, Marie Marguerite Armide.
    - Compte, quittance, loyer et reparation d'une maison, Paris (Paris) rue de Savoie., 11 mars 1761; MC/ET/XXIII/636
      Nom, qualité: (M.) Baudry, Hercule Charlemagne.
      Domicile: Blois (Loir-et-Cher).
      Nom, qualité: (Mme ou Mlle) Baudry, Therese.
      Nom, qualité: (M.) Rambourg, Pierre.
      Profession: chef du gobelet du roi.
      Nom, qualité: (Mme ou Mlle) Baudry, Francoise.
      Nom, qualité: (M.) Lenieps, Toussaint Pierre.
      Profession: banquier, Paris.
      compte; quittance
    - Ratification, quittance, vente d'une maison, Montreuil-sur-Breche (Oise)., 11 mars 1761; MC/ET/XXIII/636
      Nom, qualité: (M.) Gomet, Francois Louis (bourgeois, Paris), Paris.
      Nom, qualité: (M.) Vaudremer, Pierre.
      Profession: aubergiste, Beauvais (Oise)
      quittance; acte de vente; ratification
    - Procuration rente publique, dépôt., 12 mars 1761; MC/ET/XXIII/636
      Nom, qualité: (M.) Brissault, Jacques Rene.
      Profession: avocat en parlement, elu, Loches (Indre-et-Loire).
      Domicile: Loches (Indre-et-Loire).
      Nom, qualité: (M.) Musnier, Albert Joseph.
      Profession: lieutenant particulier au bailliage, Loches (Indre-et-Loire).
      Nom, qualité: (M.) Melin, Antoine Jean.
      Profession: avocat au parlement, syndic general des tontines, Paris
    - Procuration acte, perception des droits seigneuriaux, Baronnie de Brive (Corrèze)., 13 mars 1761; MC/ET/XXIII/636
      Nom, qualité: (M.) Mechayguerie de La Richardiere, Eusebe.
      Profession: contrôleur des actes, Brive-la-Gaillarde (Corrèze)
    - Inventaire après décès., 13 mars 1761; MC/ET/XXIII/636
      Nom, qualité: (M.) Maillot, Joseph.
      Profession: maitre d'hotel, Paris
    - Procuration acte., 14 mars 1761; MC/ET/XXIII/636
      Profession: gouverneur de versailles (Yvelines), Versailles (Yvelines).
      Nom, qualité: (M.) Faucond, Francois.
      Profession: avocat en Parlement
    - Quittance., 14 mars 1761; MC/ET/XXIII/636
      Nom, qualité: (M.) Rousselot Clerisseau, Jean Antoine.
      Profession: mercier (marchand), Paris.
      Nom, qualité: (M.) Pierron, Charles Francois.
      Profession: apothicaire (marchand), Paris.
      Nom, qualité: (M.) Masse, Gregoire Nicolas Rene (écuyer).
      Nom, qualité: (M.) Veron, Louis Henri (écuyer).
      Profession: secrétaire du roi, echevin (ancien), Paris.
    - Procuration acte., 15 mars 1761; MC/ET/XXIII/636
      Nom, qualité: (M.) Thianges de, Amable Gaspard (vicomte).
      Profession: marechal de camp.
      Domicile: Luneville (Meurthe-et-Moselle).
      Nom, qualité: (M.) Deschamps, Jean Joseph (bourgeois, Paris), Paris
    - Succession, notoriété., 16 mars 1761; MC/ET/XXIII/636
      Nom, qualité: (Mme ou Mlle) Brion de, Marie Louise.
      Nom, qualité: (M.) Nicolay de, Nicolas.
      Profession: brigadier d'armee
    - Abandonnement, tenue, Caudan (Morbihan)., 16 mars 1761; MC/ET/XXIII/636
      Nom, qualité: (Mme ou Mlle) Surirey de Saint-Remy, Madeleine Louise.
      Nom, qualité: (M.) Lapierre de Fremeur de, Jean Toussaint (marquis).
      Nom, qualité: (M.) Begasson de, Rene Joseph (comte).
      Domicile: Concoret (Morbihan) chateau du Rox
    - Rente, constitution., 16 mars 1761; MC/ET/XXIII/636
      Nom, qualité: (Mme ou Mlle) Vuasse, Marie Genevieve.
      Relations: épouse de l'intervenant 4.
      Nom, qualité: (M.) Mercier, Michel Nicolas.
      Profession: econome, Chelles (Seine-et-Marne), Abbaye Royale
    - Bail, loyer d'une maison, Paris (Paris) rue Sainte-Anne., 16 mars 1761; MC/ET/XXIII/636
      Nom, qualité: (personne morale) Irrumberry de Salaberry D'(hoirs).
      Nom, qualité: (M.) Irrumberry de Salaberry D', Louis Charles Vincent.
      Profession: conseiller d'etat, abbe commendataire, Paris, coulombs (Eure-et-Loir).
      Nom, qualité: (M.) Dauvet, Louis Nicolas (marquis).
    - Procuration rente publique., 16 mars 1761; MC/ET/XXIII/636
      Nom, qualité: (M.) Montigny de (bourgeois, Paris), Paris
    - Comparution, arrieres de fermage., 17 mars 1761; MC/ET/XXIII/636
      Nom, qualité: (M.) Mesnard, Philippe.
      Profession: receveur, fermier de seigneurie, Liancourt (Oise), Seigneurie du Vivat.
      Domicile: Liancourt (Oise).
      Nom, qualité: (M.) Gouy de (marquis).
      Profession: marechal de camp
    - Procuration acte., 17 mars 1761; MC/ET/XXIII/636
      Nom, qualité: (M.) Riquet de Caraman de, Victor Maurice (comte, Caraman), Caraman.
      Profession: marechal de camp, chambellan du roi de pologne.
      Nom, qualité: (M.) Philippe, Nicolas Charles (bourgeois, Paris), Paris
    - Succession, décharge., 17 mars 1761; MC/ET/XXIII/636
      Profession: femme de chambre
      décharge
    - Société, transport d'intérêts, assechement de la grande et de la petite moere, Bergues (Nord)., 17 mars 1761; MC/ET/XXIII/636
      Nom, qualité: (M.) Pomponne Lecomte de Montulle, Charles.
      Profession: vicaire general, Vienne (Isère).
    - Société, transport d'intérêts, assechement de la grande et de la petite moere, Bergues (Nord)., 17 mars 1761; MC/ET/XXIII/636
      Nom, qualité: (M.) Thirel de Bosc Benard, Charles.
    - Notoriété, prenom., 18 mars 1761; MC/ET/XXIII/636
      Nom, qualité: (Mme ou Mlle) Gironde de, Marie Joseph Anne Louise.
      Nom, qualité: (M.) Chabannes de (marquis)
    - Transaction, etablissement d'un terrier de seigneurie, Egreville (Seine-et-Marne)., 19 mars 1761; MC/ET/XXIII/636
      Nom, qualité: (M.) Rouault D' Egreville, Nicolas Alophe Felicite (comte).
      Nom, qualité: (M.) Fraisse, Louis Francois.
      Profession: fermier de seigneurie, Egreville (Seine-et-Marne).
      Domicile: Egreville (Seine-et-Marne)